【裁判字號】    89,易,453
【裁判日期】    890824
【裁判案由】    傷害
【裁判全文】
臺灣新竹地方法院刑事判決                          八十九年度易字第四五三號
    公  訴  人  臺灣新竹地方法院檢察署檢察官
    被      告  乙○○
                丙○○
右列被告等因傷害案件，經檢察官提起公訴（八十八年度偵字第七八０七號），本院
判決如左︰
    主  文
乙○○、丙○○均無罪。
    理  由
一、公訴意旨略以：緣被告乙○○為證人丁○○（起訴書均誤載為劉元慧）之現任男
    友，而告訴人甲○○則為丁○○之前任男友，因告訴人仍不斷以電話騷擾證人丁○○，致證人丁○○不堪其擾。嗣民國八十八年十月三日晚間，告訴人前往證人
    丁○○位於新竹市○○路○段住處，而被告乙○○亦經證人丁○○之通知而偕同
    友人即被告丙○○前往，被告等與告訴人雙方因口角發生爭執後，被告乙○○即
    夥同被告丙○○基於傷害之故意，於當晚（起訴書誤載為八十八年三月十日）十
    時十五分，在證人丁○○住處旁之新竹市○○路○段一四二號前，共同以徒手毆
    打告訴人，致告訴人受有兩側上胸部近頸側多處抓傷、紅腫多處，右上臂挫傷瘀
    腫一處（起訴書誤載為左上臂挫傷瘀腫多處）之傷害，因認被告等共同涉有刑法
    第二百七十七條第一項之傷害罪嫌等語。
二、按犯罪事實應依證據認定之，無證據不得推定其犯罪事實，刑事訴訟法第一百五
    十四條定有明文。而認定不利於被告之事實，須依積極證據，茍積極證據不足為
    不利於被告事實之認定時，即應為有利於被告之認定，更不必有何有利之證據。
    又告訴人之告訴，係以使被告受刑事訴追為目的，是其陳述是否與事實相符，仍
    應調查其他證據以資審認，最高法院三十年上字第八一六號及五十二年台上字第
    一三００號著有判例可資參照。
三、公訴人認被告涉有傷害之犯行無非係以右揭事實業據告訴人甲○○指訴甚詳，並
    有告訴人所提出之診斷證明書為其主要論據。訊據被告乙○○、丙○○則固不否
    認於右揭時、地，因告訴人欲前去找證人丁○○，遂與告訴人發生爭執一事，惟
    均堅詞否認有傷害告訴人之犯行，被告乙○○辯稱僅有與告訴人拉扯阻止告訴人
    進去證人丁○○住處，被告丙○○則辯稱根本未與告訴人有身體上接觸，僅有言
    語與告訴人理論而已等語。經查：被告乙○○僅與告訴人拉扯阻止告訴人進去證
    人丁○○住處，被告丙○○根本未與告訴人有身體上的接觸，僅以言語與告訴人
    理論一節，業據證人丁○○證述無訛（見偵卷第十七頁反面至第十八頁）；而告
    訴人所指述其遭被告等毆傷一節，固提出診斷證明書一紙（見偵卷第十一頁），
    惟經本院訊問告訴人，被告等係如何毆打伊時，告訴人均始終表示被告等係以拳
    頭毆打伊（見本案卷第十七、三十三頁），而診斷證明書上所載告訴人所受傷勢
    為「兩側上胸部近頸側多處抓傷、紅腫多處，右上臂挫傷瘀腫一處（以上主訴被
    人打傷）」，其中兩側上胸部近頸側所受多處抓傷、紅腫顯與告訴人所指述遭被
    告等揮拳毆打所致不符；另告訴人自承前揭驗傷單係翌日即八十八年十月四日中
    午始去驗傷開立（見本案卷第三十五頁），是距告訴人受傷已有十餘個小時，而
    證人即到場處理並製作筆錄之警員戊○○到庭證稱：（八十八年十月三日晚上十
    時三十分至十一時十分）製作筆錄時，告訴人有翻開衣領，但伊看不出來告訴人
    有受傷等語（見本案卷第三十三頁），是以若告訴人於案發當時確有所指傷勢，
    在八十八年十月三日晚上十時三十分至十一時十分製作警訊筆錄時，應當目視即
    可發現，然而告訴人於製作筆錄時尚無傷痕，業如前述，其遲至十餘個小時後驗
    傷時始出現診斷書所載傷勢，顯與常情不符。況告訴人所指述之傷勢係輕微抓傷
    、瘀腫，惟其對於本院訊問希望被告等受到何種處置時，已明確表示不要被告等
    賠償或道歉，就是要被告等被關等語（見本案卷第三十四頁），其欲以刑事訴追
    作為報復被告等之手段可見一般。綜上所述，告訴人之指述與傷勢不符，其所受
    傷害於案發時並未發現存在，告訴人之指述有所瑕疵，是公訴人所指證據尚無法
    證明告訴人所受之傷害確出於被告等之毆打，此外，本院復查無其他證據，足資
    證明被告等有公訴人所指之傷害犯行，被告等之犯罪尚不能證明，應諭知其等被
    告無罪之判決。
四、據上論斷，應依刑事訴訟法第三百零一條第一項判決如主文。
本案經檢察官林李嘉到庭執行職務。
中      華      民      國    八十九    年      八      月    二十四    日
                    臺灣新竹地方法院刑事第二庭
                                      法    官  黃美盈
右正本證明與原本無異。
如不服本判決，應於判決送達後十日內向本院提出上訴狀( 應附繕本 )，上訴於
臺灣高等法院。
                                      書 記 官  呂聖儀
中      華      民      國    八十九    年      八      月    二十四    日


司法院資訊處製作；財團法人民間司法改革基金會備份。
